臺灣高等法院臺南分院民事裁定
111年度抗字第131號
抗  告  人  陳盈州  
上列抗告人因與相對人莊淑潔間停止執行事件，對於中華民國
111年8月24日臺灣臺南地方法院111年度聲字第145號所為裁定提
起抗告，本院裁定如下： 
    主  文
抗告駁回。
抗告程序費用由抗告人負擔。
    理  由
一、本件抗告意旨略以：相對人雖提起確認債權不存在等之訴訟
    （原法院111年度補字第720號，嗣改分111年度訴字第1379
    號，下稱系爭本案訴訟事件），惟本件債權關係明確，抗告
    人對相對人之不動產所為強制執行之聲請（原法院111年度
    司執字第61754號，下稱系爭執行事件），顯無可能造成相
    對人之利益有重大難以回復之損害，且強制執行程序亦因其
    他債權人之聲請強制執行而得繼續進行，無解於相對人之不
    動產遭受拍賣之事實，相對人並無停止執行之實益。原裁定
    准予停止執行，顯有違誤。為此，提起抗告，請求廢棄原裁
    定，駁回相對人於第一審停止執行之聲請等語。
二、按有回復原狀之聲請，或提起再審或異議之訴，或對於和解
    為繼續審判之請求，或提起宣告調解無效之訴、撤銷調解之
    訴，或對於許可強制執行之裁定提起抗告時，法院因必要情
    形或依聲請定相當並確實之擔保，得為停止強制執行之裁定
    ，強制執行法第18條第2項定有明文。次按債務人主張支付
    命令上所載債權不存在而提起確認之訴者，法院依債務人聲
    請，得許其提供相當並確實之擔保，停止強制執行，民事訴
    訟法第521條第3項亦有明文。又法院為定擔保金額而准許停
    止強制執行之裁定者，該項擔保係備供債權人因停止執行所
    受損害之賠償，其數額應依標的物停止執行後，債權人未能
    即時受償或利用該標的物所受之損害額，或其因另供擔保強
    制執行所受之損害額定之，非以標的物之價值或其債權額為
    依據。
三、經查：
  ㈠抗告人持原法院111年度司促字第4902號支付命令（下稱系爭
    支付命令）及其確定證明書為執行名義，向原法院聲請對相
    對人所有坐落臺南市○區○○段000地號土地（權利範圍1萬分
    之58）、同段000-0地號土地（權利範圍1萬分之58）及其上
    0000建號即門牌臺南市○區○○路○段00號建物（權利範圍全部
    ）（下合稱系爭不動產）為強制執行（即系爭執行事件），
    該案執行債權人僅有抗告人一人，又執行法院就系爭不動產
    實施第一次拍賣程序，因無人應買且債權人亦未承受，原將
    續行第二次拍賣程序，嗣後執行法院依原裁定及相對人業已
    提供擔保之事由而停止第二次拍賣程序。另相對人已對抗告
    人提起確認系爭支付命令所示債權不存在等之系爭本案訴訟
    等情，已據本院調取系爭執行事件卷宗及系爭本案訴訟事件
    電子卷證核閱無誤，堪以認定。抗告人指稱系爭執行事件之
    強制執行程序，因其他債權人之聲請強制執行而得繼續進行
    ，相對人無停止執行之實益云云，難認有據。
　㈡次依民事訴訟法第521條第1項、第3項之規定，可知債務人對
    於支付命令未於法定期間合法提出異議者，支付命令雖得為
    執行名義，但確定之支付命令並無既判力，債務人主張支付
    命令上所載債權不存在而提起確認之訴者，法院依債務人聲
    請，得許其提供相當並確實之擔保，停止強制執行，以兼顧
    債權人及債務人之權益與督促程序之經濟效益。是以，衡酌
    相對人已對抗告人提起確認系爭支付命令所示債權不存在等
    之系爭本案訴訟，而抗告人聲請強制執行相對人所有之系爭
    不動產為特定標的物，如遭強制執行拍賣，將使相對人發生
    難以回復原狀之損害，又相對人所提系爭本案訴訟事件之實
    體上法律關係有無理由，尚待受訴法院調查審認，難認在法
    律上為顯無理由，則相對人依前揭規定聲請供擔保停止強制
    執行，核屬有據。從而，原審認相對人之聲請，於法有據，
    應予准許，並無違誤。抗告意旨指稱本件債權關係明確，本
    件強制執行顯無可能造成相對人之利益有重大難以回復之損
    害，並無停止強制執行之必要云云，難謂可採。
  ㈢又原審審酌抗告人對相對人以系爭執行事件聲請強制執行之
    債權金額為新臺幣（下同）1,183,460元，抗告人因停止執
    行可能受到之損害，為抗告人遲延收取債權期間內，依債權
    數額計算法定利息之損失，而相對人提起系爭本案訴訟事件
    之訴訟標的金額為1,183,460元，應適用通常訴訟程序，且
    為不得上訴第三審之案件，依據司法院頒布之各級法院辦案
    期限實施要點所定民事通常訴訟辦案期限，第一、二審通常
    程序審判案件之辦案期限原則上分別為1年4個月、2年，共
    計3年4個月，依此計算，則抗告人因停止執行所可能受之損
    害額為197,243元【計算式：1,183,460×5%×（3＋4/12）＝197
    ,243元，小數點以下4捨5入】，因而酌定相對人應供擔保金
    額為197,243元，於法亦無不合。　
  ㈣綜上所述，原裁定准許相對人提供相當並確實之擔保，於系
    爭本案訴訟事件判決確定或和解、撤回前，應暫予停止系爭
    執行事件之強制執行程序，於法核無不合。抗告人指摘原裁
    定不當，求予廢棄，為無理由，應予駁回。
四、據上論結，本件抗告為無理由，爰裁定如主文。
中　　華　　民　　國　　111 　年　　10　　月　　24　　日
                    民事第五庭  審判長法  官  藍雅清
                                      法  官  顏淑惠
                                      法  官  張季芬
上為正本係照原本作成。
不得再抗告。　　　　　　　　　　　　　　　　　　　
中　　華　　民　　國　　111 　年　　10　　月　　24　　日

                                      書記官  郭馥萱